臺灣桃園地方法院刑事判決　　　　　　　96年度交訴字第22號
公　訴　人　臺灣桃園地方法院檢察署檢察官
被　　　告　甲○○
上列被告因肇事遺棄罪等案件，經檢察官提起公訴（95年度偵字
第23266 號），被告於本院準備程序中，就被訴事實為有罪之陳
述，經本院合議庭裁定由受命法官獨任以簡式審判程序審理，判
決如下：
    主  文
甲○○因過失致人於死，處有期徒刑捌月；又駕駛動力交通工具
肇事，致人死亡而逃逸，處有期徒刑陸月。應執行有期徒刑壹年
，緩刑年。
    事  實
一、甲○○考領有普通小型車駕駛執照，於民國95年10月24日上
    午5 時18分許，駕駛車牌號碼T7-1195 號自小客車，沿桃園
    縣楊梅鎮○○路往北方向行駛，行經桃園縣楊梅鎮○○路71
    號前，明知該處設有行人穿越道，而汽車行近行人穿越道前
    應減速慢行，遇有行人穿越時，無論有無交通指揮人員指揮
    或號誌指示，均應暫停讓行人先行通過，且注意車前狀況，
    隨時採取必要之安全措施，而依當時情形，天候晴、夜間有
    照明、柏油路面乾燥，無缺陷、無障礙物，視距良好，客觀
    上並無不能注意之情形，竟疏於注意車前狀況，且行經行人
    穿越道，未暫停讓行人先行通過，竟貿然行駛通過，適邱來
    源沿該行人穿越道穿越馬路，致撞擊邱來源倒地而受有顱內
    出血、頭部外傷之傷害而當場死亡。詎甲○○於肇事後，並
    未下車察看且未對邱來源施以必要救護或向警察機關報告，
    另基於逃逸之犯意，旋即駕車逃逸。嗣經警據目擊民眾報警
    到場處理，並於查訪且調取道路監視錄影帶後，於是日下午
    6 時30分許，始循查獲肇事者為甲○○，而知上情。
二、案經桃園縣政府警察局楊梅分局報請臺灣桃園地方法院檢察
    署檢察官相驗後偵查起訴。
    理  由
一、按除被告所犯為死刑、無期徒刑、最輕本刑為3 年以上有期
    徒刑之罪或高等法院管轄第一審案件者外，於前條第1 項程
    序進行中，被告先就被訴事實為有罪之陳述時，審判長得告
    知被告簡式審判程序之旨，並聽取當事人、代理人、辯護人
    及輔佐人之意見後，裁定進行簡式審判程序；除簡式審判程
    序及簡易程序案件外，第一審應行合議審判，刑事訴訟法第
    273 條之1 第1 項、第284 條之1 分別定有明文。本件被告
    甲○○所涉係死刑、無期徒刑、最輕本刑為3 年以上有期徒
    刑之罪或高等法院管轄第一審案件以外之罪，並於本院行準
    備程序時就被訴事實為有罪之陳述，本院合議庭依前揭規定
    ，經評議結果，裁定改由受命法官獨任行簡式審判程序，合
    先敘明。
二、上開犯罪事實，迭據被告甲○○於本院調查、審理中坦承不
    諱，核與證人劉圳元於警詢證述、證人林珍連於警詢及檢察
    官偵查時之證述相符，且有被告之駕駛執照、道路交通事故
    現場圖、道路交通事故調查報告表（一）、（二）、桃園縣
    政府警察局楊梅分局現場勘察採證報告各1 份（含採證照片
    3 張）、肇事逃逸追查表1 份、現場照片17張、相驗照片3
    張在卷可資佐證。又被害人邱來源係因本件車禍死亡，亦經
    桃園地方法院檢察署檢察官督同檢驗員相驗屬實，有勘驗筆
    錄、相驗屍體證明書、法醫驗斷書各1 份在卷可憑。
三、按汽車行駛時，駕駛人應注意車前狀況，並隨時採取必要之
    安全措施；且按汽車行近未設行車管制號誌之行人穿越道前
    ，應減速慢行；汽車行經行人穿越道，遇有行人穿越時，無
    論有無交通指揮人員指揮或號誌指示，均應暫停讓行人先行
    通過；道路交通安全規則第94條第3 項、第103 條第1 項、
    第2 項分別定有明文。被告考領有駕駛執照，於駕車時，自
    應注意遵守上開規定，且當時情形，天候晴、夜間有照明、
    柏油路面乾燥，無缺陷、無障礙物，視距良好，有上開道路
    交通事故調查報告表（一）及現場照片可稽，客觀上並無被
    告不能注意之情形，竟疏於注意車前狀況，及行經行人穿越
    道未暫停讓行人先通過，致其所駕駛之自小客車撞擊正穿越
    行人穿越道之邱來源，致邱來源受有顱內出血、頭部外傷之
    傷害而當場死亡。被告就本件車禍之發生顯有過失，應無疑
    義。被告之過失行為與被害人之死亡間，並有相當因果關係
    。綜上所述，事證明確，被告之過失致死及肇事逃逸犯行洵
    堪認定。
四、核被告所為，係犯刑法第276 條第1 項之過失致死罪及刑法
    第185 條之4 之肇事逃逸罪。又按汽車駕駛人，行經行人穿
    越道不依規定讓行人優先通行，因而致人受傷或死亡，依法
    應負刑事責任者，加重其刑至二分之一，道路交通管理處罰
    條例第86條第1 項定有明文。被告行經行人穿越道，未暫停
    讓行人先通行，因而致被害人死亡，就其過失致死罪部分爰
    依道路交通管理處罰條例第86條第1 項定加重其刑。被告所
    犯上開2 罪間，行為互殊，罪名有異，應予分論併罰。爰審
    酌被告於肇事致被害人死亡，且肇事後未下車察看卻逃逸，
    被告之品行、智識教育程度，被告事後已與被害人之家屬成
    立民事調解，有調解筆錄1 份附卷可稽，且犯後坦承犯行，
    態度良好等一切情狀，爰分別量處如主文所示之刑，並定其
    應執行刑，以示懲儆。查被告前未曾受有期徒刑以上刑之宣
    告，有臺灣高等法院被告前案紀錄表在卷可憑，其經此教訓
    後，應知所警惕，信無再犯之虞，本院因認所宣告之刑以暫
    不執行為適當，爰依刑法第74條第1 項第1 款規定，併諭知
    緩刑3 年，以勵自新。
據上論斷，應依刑事訴訟法第273條之1第1項、第299條第1項前
段，道路交通管理處罰條例第86條第1 項，刑法第185 條之4 、
第276 條第1 項、第51條第5 款、第74條第1 項第1 款，刑法施
行法第1 條之1 第1 項、第2 項前段，決如主文。
本案經檢察官柯怡如到庭執行職務。
中　　華　　民　　國　　96　　年　　3 　　月　　16  　日
　　　　　　　　  　交通法庭    法　官　陳月雯
以上正本證明與原本無異。
如不服本判決，應於判決送達後10日內，向本院提出上訴狀。
　　　　　　　　　　　　　　　　書記官　吳瓊英
中　　華　　民　　國　　96　　年　　3 　　月　　21　　日
附錄本案論罪科刑法條全文：
中華民國刑法第276條
因過失致人於死者，處2年以下有期徒刑、拘役或2千元以下罰金
。
從事業務之人，因業務上之過失犯前項之罪者，處5年以下有期
徒刑或拘役，得併科3千元以下罰金。
中華民國刑法第185條之4
駕駛動力交通工具肇事，致人死傷而逃逸者，處6月以上5年以下
有期徒刑。
